# 请求陈版主帮忙回复：股权转让账务处理

提问人：yuan肉丸 时间：2019-10-12 09:41:04
急急急！陈老师，请教一个问题，我们公司收购 A公司80% 股权，A股东股权转让日的净资产份额为 3000 万，A 公司注册资本为 2000 万，合同约定收购80% 的价格为 1500 万，A公司股东原本欠我司 5000 万（采用债转股的形式），股权转让日要如何进行账务处理啊？
借：长期股权投资-A 1600 万
贷：其他应收款-A 公司股东 1500 万
营业外收入 100 万
还是这样：
借：长期股权投资-A 2400 万
贷：其他应收款-A 公司股东 1500 万
营业外收入 900 万
还是有其他的？

回答人：chenyiwei
如果是以股权抵偿债务，则合并成本应为双方约定的股权转让价格，即 1500万元。在本公司账面上直接借记 “长期股权投资——A 公司”，贷记 “XX 应收款项——A公司股东”1500 万元。至于确认营业外收入，是在合并报表层面上结合商誉/负商誉的初始计量进行的，个别报表层面不涉及营业外收入的确认。